【裁判字號】    97,交聲,1735
【裁判日期】    971105
【裁判案由】    違反道路交通管理處罰條例聲明異議
【裁判全文】
臺灣桃園地方法院交通事件裁定        97年度交聲字第1735號
原處分機關  臺北市交通事件裁決所
異  議  人
即受處分人  甲○○
上列異議人即受處分人因違反道路交通管理處罰條例案件，不服
臺北市交通事件裁決所中華民國97年9 月10日北市裁罰字第裁00
-000000000號違反道路交通管理事件裁決書所為之處分（原舉發
案號：桃園縣政府警察局97年6 月4 日桃警局交字第DB0000000
號、桃園縣政府警察局97年8 月4 日桃警局交字第DB0000000 號
），聲明異議，本院裁定如下：
    主  文
異議駁回。
    理  由
一、原處分意旨略以：異議人即受處分人甲○○（下稱異議人）
    於97年6 月4 日至97年8 月4 日6 個月內因交通違規被記違
    規點數達6 點，經原處分機關即臺北市交通事件裁決所依道
    路交通管理處罰條例第63條第3 項、第24條第1 項第5 款之
    規定，裁處異議人吊扣駕駛執照1 個月，並應接受道路交通
    安全講習。
二、本件異議意旨略以：異議人對違規事實並不爭執，但裁決所
    可不可以不要吊扣伊駕照，否則將對伊生活帶來莫大的困擾
    ，為此聲明異議等語。
三、按汽車駕駛人，行經有燈光號誌管制之交岔路口闖紅燈者，
    處新臺幣（下同）1800元以上5400元以下罰鍰。汽車駕駛人
    有第53條情形之一者，除依原條款處罰鍰外，並予記點違規
    點數3 點。汽車駕駛人在6 個月內，違規記點共達6 點以上
    者，吊扣駕駛執照1 個月。汽車駕駛人，有依第63條第3 項
    前段規定受吊扣駕駛執照處分之情形者，應接受道路交通安
    全講習。道路交通管理處罰條例第53條第1 項、第63條第1
    項第3 款、第3項 前段、第24條第1項第5款分別定有明文。
四、查異議人對於97年6 月4 日、97年8 月4 日經警舉發「闖紅
    燈」各1 次之違規事實並不爭執，此外並有桃園縣政府警察
    局97年6 月4 日桃警局交字第DB0000000 號、桃園縣政府警
    察局97年8 月4 日桃警局交字第DB0000000 號舉發違反道路
    交通管理事件通知單附卷可資佐證，異議人上開違規行為洵
    堪認定，故原處分機關乃依處罰條例第63條第3 項前段、第
    24 條 第1 項第5 款之規定，依法吊扣異議人之駕駛執照1
    個月，並應接受道路交通安全講習洵屬合法正當。至異議人
    雖辯稱原處分機關可否不要吊扣駕照云云，惟依上開道路交
    通管理處罰條例第63條第3 項前段之規定可知，針對闖紅燈
    之違規駕駛人，處分機關「應」處以1800元至5400元之罰鍰
    並記違規點數3 點，又在6 個月內違規記點達6 點以上之違
    規駕駛人，處分機關「應」吊扣駕駛執照1 年，並「應」接
    受道路交通安全講習，是行政機關對此行政處分並無裁量權
    而須依法裁處，是本件異議人之違規事實既明確已如前述，
    則本件原處分機關臺北市交通事件裁決所乃依法吊扣異議人
    之駕駛執照1 個月，並無逾越裁量或其他違法裁量之情形，
    乃屬合法正當，從而，異議人所辯尚不足採。綜上，異議人
    有於上述時、地，騎乘機車闖紅燈之違規事實，既可認定。
    則原處分機關引用處罰條例第53條第1 項、第63條第1 項第
    3 款第3 項、第24條第1 項第5 款之規定，裁處異議人吊扣
    駕駛執照1 個月，並應接受道路交通安全講習，於法並無不
    當，故本件異議無理由，應予駁回。
五、依道路交通管理處罰條例第87條第2 項、道路交通案件處理
    辦法第19條，裁定如主文。
中    華    民    國    97    年    11    月     5    日
                  交通法庭法  官  蔡羽玄
以上正本證明與原本無異。
如不服本裁定，應於裁定送達後5 日內向本院提出抗告狀。
                          書記官  陳玉芳
中    華    民    國    97    年    11    月    6     日


司法院資訊處製作；財團法人民間司法改革基金會備份。
